【裁判字號】    98,審易,1748
【裁判日期】    980902
【裁判案由】    竊盜
【裁判全文】
臺灣高雄地方法院刑事判決            98年度審易字第1748號
公  訴  人  臺灣高雄地方法院檢察署檢察官
被      告  乙○○
上列被告因竊盜案件，經檢察官聲請以簡易判決處刑（98年度偵
字第14531 號），本院認不應以簡易判決處刑，改依通常程序審
理，嗣被告於準備程序中，就被訴事實為有罪之陳述，經告知簡
式審判程序之旨，並聽取當事人之意見後，本院合議庭裁定進行
簡式審判程序，判決如下：
    主  文
乙○○犯踰越安全設備竊盜罪，累犯，處有期徒刑柒月。
    事實及理由
一、按本件被告乙○○所犯係死刑、無期徒刑、最輕本刑為3 年
    以上有期徒刑以外之罪，其於準備程序就被訴事實為有罪之
    陳述，經本院告知簡式審判程序之旨，並聽取其與公訴人意
    見後，認無不得或不宜改依簡式審判程序進行之處，爰依刑
    事訴訟法第273 條之1 第1 項，裁定本件改行簡式審判程序
    ，合先敘明。
二、本件犯罪事實與證據，除有關被告前科部分補充「乙○○前
    因詐欺案件，經本院以96年度簡字第495 號判決判處有期徒
    刑3 月確定，並經本院裁定減刑為有期徒刑1 月15日確定，
    於民國97年2 月14日易科罰金執行完畢。」、犯罪事實欄第
    1 行之犯罪時間「民國97年10月間某日」更正為「民國97年
    10月初某日下午3 、4 時許」及證據部分補充「被告乙○○
    於本院審理中之自白」外，餘均引用檢察官聲請簡易判決處
    刑書之記載（如附件）。
三、按刑法第321 條第1 項第2 款規定將「門扇」、「牆垣」、
    「其他安全設備」並列。則所謂「門扇」應專指門戶而言，
    指分隔住宅或建築物內外之出入口大門而言。而所謂「其他
    安全設備」，指門扇、牆垣以外，依社會通常觀念足認為防
    盜之一切設備者，即屬相當（最高法院78年度台上字第4418
    號、臺灣高等法院臺南分院96年度上訴字第1001號判決可供
    參照）。本案被告係徒手由活動鐵窗、落地窗玻璃門進入告
    訴人甲○○之家中，其鐵窗及落地窗並無破壞之痕跡等情，
    業經被告於警詢中供述明確，並與告訴人於偵查中之證述相
    符，而活動鐵窗、落地窗玻璃門均非分隔住宅內外之出入口
    大門，均不具門扇之性質，僅為具有防盜效用之安全設備，
    是本件被告踰越屬安全設備之活動鐵窗、落地窗進入被害人
    屋內竊取財物，所為係犯刑法第321 條第1 項第2 款踰越安
    全設備竊盜罪。又被告有如前所述之前科紀錄，有臺灣高等
    法院被告前案紀錄表1 紙在卷可稽，其於上開徒刑執行完畢
    後5 年內，故意再犯本件最重本刑為有期徒刑以上之罪，為
    累犯，應依刑法第47條第1 項之規定加重其刑。爰審酌被告
    竟不思以正當方式取得財物，竟貪圖私慾，侵入他人住宅竊
    取他人之物，侵害他人之財產安全，所為甚有不該，惟念其
    犯後坦承犯行，並慮及告訴人所受財產侵害之程度、所竊財
    物部分已由告訴人取回等一切情狀，量處如主文所示之刑。
四、據上論斷，應依刑事訴訟法第452 條、第310 條之2 、第45
    4 條第2 項、273 條之1 第1 項、第299 條第1 項前段、刑
    法第321 條第1 項第2 款、第47條第1 項，判決如主文。
本案經檢察官陳登燦到庭執行職務。
中    華    民    國    98    年    9     月    2     日
                  刑事第三庭    法  官  黃沛文
以上正本，係照原本作成，證明與原本無異。
如不服本判決應於收受本判決後10日內向本院提出上訴書狀，並
應敘述具體理由，如未敘述上訴理由者，應於上訴期間屆滿後20
日內補提理由書狀於本院（均須按他造當事人之人數附繕本）「
切勿逕送上級法院」。
中    華    民    國    98    年    9     月    2     日
                                書記官  蕭永同
附錄本判決論罪之法條：
中華民國刑法第321條
（加重竊盜罪）犯竊盜罪而有左列情形之一者，處6月以上、5年
以下有期徒刑：
一  於夜間侵入住宅或有人居住之建築物、船艦或隱匿其內而犯
    之者。
二  毀越門扇、牆垣或其他安全設備而犯之者。
三  攜帶兇器而犯之者。
四  結夥三人以上而犯之者。
五  乘火災、水災或其他災害之際而犯之者。
六  在車站或埠頭而犯之者。
前項之未遂犯罰之。
附件
臺灣高雄地方法院檢察署檢察官聲請簡易判決處刑書
                                     98年度偵字第14531號
    被      告  乙○○  男  36歲（民國○○年○○月○○日生）
                        住高雄縣鳥松鄉○○村○○路160巷9
                          5號
                        國民身分證統一編號：Ｚ000000000號
上列被告因竊盜案件，業經偵查終結，認為宜聲請以簡易判決處
刑，茲將犯罪事實及證據並所犯法條分敘如下：
        犯罪事實
一、乙○○於民國97年10月間某日，意圖為自己不法之所有，先
    由其高雄縣鳥松鄉○○村○○路160巷95號住處4樓，踰越鄰
    居甲○○在高雄縣鳥松鄉○○村○○路160巷93號住處4樓活
    動鐵窗之安全設備，復打開該處之落地窗玻璃門，侵入屋內
    徒手竊取甲○○所有之IWC手錶2支、翡翠戒指1只、大象手
    機吊飾、鑲珍珠相框、金元寶各1個及現金新臺幣（下同）
    6000元，嗣於98年2月11日9時30分許，甲○○發現乙○○手
    上所配戴之手錶即為上述遭竊之手錶，並報警處理，始循線
    查悉上情。
二、案經高雄縣政府警察局仁武分局報告偵辦。
        證據並所犯法條
一、上開犯罪事實，業據被告乙○○於警詢及偵查中供承不諱，
    核與告訴人甲○○指訴之情節及證人張天讚之證述相符，並
    有贓物認領保管單、扣押物品目錄表、金飾買入登記表各1
    紙及贓物照片共4張附卷可稽，足認被告自白與事實相符，
    其犯嫌應堪認定。
二、核被告所為，係犯刑法第321條第1項第2款之加重竊盜罪嫌
    。至告訴及報告意旨認：被告於上揭時間、地點，亦徒手竊
    取告訴人所有之諾基亞手機、卡地亞手錶各1支，名牌名片
    夾、零錢包、皮包、珍珠各1個，翡翠戒指2只及項鍊3條云
    云。然查，訊據被告則堅決否認偷竊上開物品，而告訴人於
    警詢及偵查中時亦僅供稱其事後清點時發現有遺失上述物品
    ，並無其他積極證據足資證明該等遺失之財物確係被告所竊
    取，況亦無在被告住所查獲上述物品，且此部分僅有告訴人
    單一之指訴，自難據此即遽認被告涉有上述犯行，應認其犯
    嫌不足，惟此部分與前開已聲請簡易判決處刑之部分，係同
    一事實，爰不另為不起訴處分，附此敘明。
三、依刑事訴訟法第451條第1項聲請逕以簡易判決處刑。
    此  致
臺灣高雄地方法院
中    華    民    國    98    年    5     月    27    日
                              檢  察  官 陳  筱  茜


司法院資訊處製作；財團法人民間司法改革基金會備份。
